# 终止经营列报的问题

提问人：lxf19820130 时间：2018-01-26 16:04:00
请教陈版主，如果A集团下属B公司属于受去产能政策影响单位，按照财政部下发报表列表是否应当列入"终止经营"项下进行填列。

回答人：chenyiwei
并不是所有待处置、关闭或清算的子公司都满足“终止经营”的条件。从“终止经营”认定条件之（一）和（二）来看，如果满足了“终止经营”的条件，则意味着本会计主体将彻底退出某行业或某地区的经营，通常意味着战略性的重大变化，并将在不少情况下伴随着依据《企业会计准则第 13 号——或有事项》的规定对“企业重组义务”相关预计负债的确认。如果只是简单地关闭或处置一家子公司，但在该子公司所处的行业和地区内还有其他子公司的，则该待处置或待关闭的子公司不构成“终止经营”。例如，从事连锁经营的行业，门店的新开或关闭是经常发生的事项，如果只是作为策略性调整而新开或关闭部分门店（调整某一区域内的门店布局），则此类待转让或关闭的门店不构成“终止经营”；但如果集中关闭或转让某一地区的所有门店，从此将退出该战略性区域的运营，则属于“终止经营”。 另外，“终止经营”的概念只能适用于按持续经营假设编制的财务报表（通常为合并报表）中，针对若干将退出或转让的分部（行业或地区）披露为终止经营。被清算子公司自身报表不披露终止经营信息。
所以，如果虽然B公司将关停，但A集团下属还有其他单位与B在同一行业、同一地区经营的，则不属于终止经营。

提问人：zengfengxia 时间：2018-01-27 10:00:48
陈版，根据准则满足以下条件之一的组成部分被认定为终止经营:（ 1 ）该组成部分代表一项独立的主要业务或一个单独的主要经营地区；（ 2 ）该组成部分是拟对一项独立的主要业务或一个单独的主要经营地区进行处置的一项相关联计划的一部分； 第一个条件类似于报告分部的概念，为何准则不予以明确？ 而第二个条件指的是如果打算退出某一主要地区或主要业务，即使本期退出其中少部分，也需确认为终止经营？

回答人：chenyiwei
1 、我理解是因为报告分部有其他限制，如占合并报表总规模达到10%等； 2 、我理解是。